【裁判字號】    99,附民,99
【裁判日期】    990325
【裁判案由】    因業務侵占附帶民訴
【裁判全文】
臺灣臺北地方法院刑事附帶民事訴訟判決  99年度附民字第99號
原      告  甲○○
被      告  乙○○
上列被告因業務侵占案件（本院99年度易字第423號），經原告
提起附帶民事訴訟，請求損害賠償，本院判決如下：
    主  文
被告應給付原告新臺幣伍拾萬元，及自民國九十九年二月二十五
日起至清償日止，按年息百分之五計算之利息。
本判決得假執行。
    事實及理由
一、原告起訴主張：事實如刑事起訴書記載：被告乙○○係「啟
    誠鐘錶行」（先後設於臺北市○○區○○街96巷6之4號6樓
    及臺北市○○○○○路三段120號2樓之24）之負責人，為從
    事鐘錶維修業務之人，詎其於民國97年11月27日在上開鐘錶
    行，收受原告甲○○所送修保養之勞力士手錶1只（型號
    18238G，價值新臺幣【下同】50萬元），竟意圖為自己不法
    之所有，將上開手錶予以侵占入己，並97年12月19日持上開
    手錶前往臺北市○○區○○路154號之「瑞成當舖」典當得
    款11萬元，致原告受有損害等語，爰依侵權行為損害賠償之
    法律關係，提起本件刑事附帶民事訴訟，並聲明：被告應給
    付原告50萬元，及自99年2月25日起至清償日止，按年息百
    分之5計算之利息。
二、被告則以：伊對原告上開聲明為認諾，同意如數給付予原告
    等語。
三、按因犯罪而受損害之人，於刑事訴訟程序得附帶提起民事訴
    訟，對於被告及依民法負賠償責任之人，請求回復其損害；
    附帶民事訴訟之判決，應以刑事訴訟判決所認定之事實為據
    ，刑事訴訟法第487條第1項、第500條前段分別定有明文。
    次按因故意或過失，不法侵害他人之權利者，負損害賠償責
    任，民法第184條第1項前段定有明文。末按當事人於言詞辯
    論時為訴訟標的之捨棄或認諾者，應本於其捨棄或認諾為該
    當事人敗訴之判決，民事訴訟法第384條亦可參照。
四、經查，本件原告主張被告業務侵占原告所有手錶受有上開
    金額損害之事實，為被告所不否認，並經本院99年度易字第
    423號刑事判決判處被告有罪在案，有該判決在卷可稽，堪
    認原告上開主張為真實。又被告對原告之請求為認諾乙節，
    業如前述，揆諸上開說明，則原告基於侵權行為損害賠償之
    法律關係，依民法第184條第1項前段規定，請求被告給付原
    告50萬元，及自97年2月25日起至清償日止，按年息百分之5
    計算之利息，即屬有據，應予准許。
五、按本於被告認諾所為之判決，法院應依職權宣告假執行，民
    事訴訟法第389條第1項第1款定有明文。本件被告認諾原告
    之請求，本院自應依職權宣告假執行
六、據上論結，原告之訴為有理由，依刑事訴訟法第502條第2項
    、第491條第10款，民事訴訟法第389條第1項第1款，判決如
    主文。
中    華    民    國    99    年    3     月    25    日
                  刑事第十三庭  法  官  林瑋桓
以上正本證明與原本無異。
對於本判決如不服非對刑事判決上訴時不得上訴並應於送達後10
日內，向本院提出上訴狀。
中    華    民    國    99    年    3    月    25     日
                                書記官  鄭伊芸

司法院資訊處製作；財團法人民間司法改革基金會備份。
